臺灣橋頭地方法院刑事判決
111年度審訴字第139號
公  訴  人  臺灣橋頭地方檢察署檢察官
被      告  史青玄


                    （現於法務部○○○○○○○○○執行                      中）
上列被告因公共危險案件，經檢察官提起公訴（110年度偵緝字
第588號），嗣被告就被訴事實為有罪之陳述，經本院告知簡式
審判程序之旨，並聽取當事人之意見後，由本院合議庭裁定改由
受命法官獨任進行簡式審判程序，判決如下：
    主  文
史青玄犯放火燒燬他人所有之遮陽帆布及資源回收物，致生公共
危險，處有期徒刑參年。
    事  實
一、史青玄僅因心情鬱悶、情緒不佳，竟基於放火燒燬住宅、建
    築物以外之他人所有物之犯意，於民國110年3月6日下午7時
    19分許，騎乘腳踏車至劉素花所管理坐落在高雄市○○區○○段
    00000地號土地上之慈濟資源回收站，持其先前於路邊撿拾
    之打火機點燃該處之資源回收物，造成該處之遮陽帆布及資
    源回收物燒燬，致生公共危險後，旋即騎乘腳踏車離開現場
    。嗣林如美在該處整理回收物時發覺失火，旋即報警處理，
    經警消據報到場後將火勢撲滅，並調閱案發現場及附近監視
    器錄影畫面，循線查悉上情。
二、案經高雄市政府警察局湖內分局報告臺灣橋頭地方檢察署檢
    察官偵查起訴。
    理  由
一、上開犯罪事實，業據被告於警詢、偵查及本院審理中坦承不
    諱（見警卷第3至7頁；偵緝卷第69至71頁；本院卷第36頁、
    第45頁），核與證人林如美於警詢之證述情節大致相符（見
    警卷第9至14頁），並有指認犯罪嫌疑人紀錄表、土地借貸
    契約書、委託書、監視器錄影畫面翻拍照片、現場蒐證照片
    、110報案紀錄單等在卷可佐（見警卷第15至19頁、第31至3
    2頁、第37至71頁、第77頁），足認被告之任意性自白與事
    實相符，堪為論罪科刑之依據，本案事證明確，被告犯行洵
    堪認定，應依法論科。
二、論罪科刑：
  ㈠論罪部分
  1.按刑法第175條第1項放火燒燬第173條、第174條以外他人所
    有物罪所稱之「燒燬」，係指燃燒毀損之意，亦即標的物已
    因燃燒結果喪失其效用而言（最高法院87年度台上字第1719
    號判決意旨參照）。又所謂「致生公共危險」者，乃指危及
    不特定人或多數人之生命、身體或財產之狀態，只需有發生
    實害之蓋然性為已足，又此蓋然性之有無，應由事實審法院
    基於經驗法則，以具有理性及判斷力之通常人為標準而為客
    觀之判斷（最高法院72年度台上字第2532號、88年度台上字
    第3281號判決意旨參照）。查被告持打火機點燃資源回收站
    內之回收物，造成該處遮陽帆布及資源回收物因受火熱而燒
    熔、焦黑，已達因燃燒而失其效用之程度，有現場照片在卷
    可參（見警卷第39頁至第43頁）。又該資源回收站係由組合
    屋及空地組成，組合屋係供講課、讀書會使用，空地則用來
    放置尚未整理的回收物，本案案發時林如美及其他志工在組
    合屋前整理回收物，被告所放火之地點位在組合屋後方之空
    地，該處周圍尚有住宅林立等情，業據證人林如美於警詢中
    陳述明確，並有上揭現場蒐證照片在卷可佐，足認被告放火
    行為除燒燬該處之資源回收物及遮陽帆布外，極可能波及該
    資源回收站旁之組合屋或周圍民宅之可能性，若非林如美即
    時察覺而通報撲滅火勢，始未釀成嚴重災害，客觀上顯已危
    及旁人生命、身體、財產之安全，具有發生實害之蓋然性，
    已致生公共危險甚明。
  2.核被告所為，係犯刑法第175條第1項之放火燒燬住宅、建築
    物以外之他人所有物，致生公共危險罪。
  ㈡爰審酌被告前已有放火燒燬建物之前科紀錄，仍不思警惕、
    悔改，明知放火行為可能致生嚴重之公共危險，而波及、危
    害他人之生命、身體及財產之安全，僅因心情鬱悶、情緒不
    佳，即恣意持打火機點燃資源回收物之方式，燒燬被害人劉
    素花所有之遮陽帆布及資源回收物，致生公共危險，嚴重危
    害公共安全及造成被害人之財產損害，且迄未賠償被害人所
    受損害，所為實屬可議；再斟酌被告自承：因心情不好鬱悶
    才再次放火，若燒死別人也無所謂等語（見偵緝卷第70頁；
    本院卷第45頁），可見被告對於其本案所為毫無悔意，且絲
    毫不在意他人之權益或安全，法治觀念淡薄，法敵對意識甚
    高，惡性非輕，實不宜輕縱。惟考量被告犯後始終坦承犯行
    ，幾無為自己飾詞辯解之態度，參酌被告本案放火犯行之動
    機、目的、手段及放火之地點為鄰近民宅、資源回收站組合
    屋之空地，及經他人目擊火勢隨即報案而為警消到場撲滅，
    幸未造成實際死傷或衍生其他損害等情，兼衡以被告自述國
    中畢業之教育程度、入監前之工作、經濟狀況及家庭生活狀
    況、身體狀況（見本院卷第45頁）等一切情狀，量處如主文
    所示之刑。
三、沒收：
　　被告所持供本案放火所用之打火機，係路邊撿拾，而非被告
    所有乙節，業據被告供述在卷（見警卷第5頁)，亦未據扣案
    ，爰不予宣告沒收。
據上論斷，應依刑事訴訟法第273條之1第1項、第299條第1項前
段，判決如主文。
本案經檢察官黃世勳提起公訴，檢察官鐘葦怡到庭執行職務。
中　　華　　民　　國　　111 　年　　5 　　月　　16　　日
                  刑事第四庭    法　官  陳芸葶
以上正本證明與原本無異。
如不服本判決應於收受送達後20日內向本院提出上訴書狀，並應
敘述具體理由；如未敘述上訴理由者，應於上訴期間屆滿後20日
內向本院補提理由書（均須按他造當事人之人數附繕本）「切勿
逕送上級法院」。
中　　華　　民　　國　　111 　年　　5 　　月　　16　　日
　　　　　　　　　　　　　　　　書記官  鄭珓銘　　　　　　　
附錄本件論罪科刑法條：
刑法第175條第1項
放火燒燬前二條以外之他人所有物，致生公共危險者，處1年以
上7年以下有期徒刑。